---
title: "My Presentation"
subtitle: "Subtitle"
author: "Jimmy Cheng"
institute: "CMUH"
date: "`r Sys.Date()`"
output:
  xaringan::moon_reader:
    css: 
      - css/xaringan-themer.css 
      - css/mytheme.css
    lib_dir: libs
    seal: false
    nature:
      highlightStyle: github
      highlightLines: true
      countIncrementalSlides: false
      beforeInit: "macros.js"
---

```{r setup, include=FALSE}
options(htmltools.dir.version = FALSE)
xaringanExtra::use_tile_view() #press o
xaringanExtra::use_scribble() #press s
#xaringanthemer::style_mono_accent(base_color = "#43418A")
xaringanthemer::style_solarized_light()
knitr::opts_chunk$set(dpi = 300,        # ensures high resolution images
                      out.height='500px',
                      out.width='700px',
                      fig.align='center',
                      echo = FALSE,     # FALSE: code chunks don't show
                      warning = FALSE,  # FALSE: suppresses warning messages
                      error = FALSE)    # FALSE: suppresses error messages
```

class: title-slide, center, middle, inverse
background-image: url(https://upload.wikimedia.org/wikipedia/commons/6/64/Mangekyou_Sharingan_Madara_%28Eternal%29.svg)
background-position: bottom
background-size: contain

# `r rmarkdown::metadata$title`
<br>
### *`r rmarkdown::metadata$author`*


---
# `#` h1 標題
## `##` h2 標題
### `###` h3 標題

- `Addins -> Infinite moon reader` 開啟無限月讀模式 (請先 knit)
- 用 `-/*` 條列內容
  - 縮排可以添加巢式列表
  1. 可以用數字編號
  - <span style="color: red">紅色的字</span>
  > 用 `>` 引述句子
  
--
- 在 `--` 之後的內容可以後續顯現

.footnote[\* _這個是註腳_]

???
在三個問號之下可以寫小抄

---
class: inverse, middle
## .center[標題 2]

.pull-left[
#### Here is an unordered list:

* Item foo
* Item bar
* Item baz
* Item zip
]

.pull-right[
#### And an ordered list:

1. Item one
2. Item two
3. Item three
4. Item four
]

&nbsp;

#### 頭尾單 $ 插入數學公式，雙 $ 公式換行置中
$$Y= \beta_0+ \beta_1X_1+ ... \beta_nX_n$$

---
# Plot
```{r}
library(ggplot2)
(p<- ggplot(iris)+ 
    geom_point(aes(Sepal.Length, Sepal.Width, color=Species))+
    xaringanthemer::theme_xaringan(background_color = "#FDF6E3",
                                   accent_color = "#000000")+
    xaringanthemer::scale_xaringan_fill_continuous())
```

---
# Plot.ly
```{r}
plotly::ggplotly(p)
```

---
# Table (DT::datatable)
```{r}
DT::datatable(iris, 
              fillContainer = FALSE, 
              options = list(pageLength = 5))
```

---
# Table (HTML format)
```{r}
knitr::kable(head(iris), 'html')
```

---
class: inverse, center, middle
# Thanks for Your Attention !
